---
title: "Lab5_20180067"
output:
  html_document:
    df_print: paged
---

# Librerias
```{r,warning=FALSE,message=FALSE}
library(lubridate)
library(nycflights13)
library(readr)
library(dplyr)
library(modeest)
```

# Parte 1
Se utiliza la zona horaria US/Central porque se consideró la más estandar para Norte América.
El próximo ecplipse será el 2 de Septiembre del 2035 a las 2:09:49 CDT
```{r,warning=FALSE,message=FALSE}
fecha <- "21-08-2017T18:26:40US/Central"
fecha_historica <- force_tz(dmy_hms(fecha),tzone = "US/Central")
Sydonic_month <- days(29) + hours(12) + minutes(44) + seconds(3)
Saros <- Sydonic_month * 223
proximo_explipse <- fecha_historica + Saros
proximo_explipse
```

# Parte 2 
1. El unico codigo que usa llamadas es Actualización de información, y su mes con mas llamadas es Marzo

```{r,warning=FALSE,message=FALSE}
data <- read_csv("data.csv")
names(data) <- c("Fecha1","Hora1","Caller_ID","Cod","Email","SMS","Call","Fecha2","Hora2")
data$fecha1_ <- dmy(data$Fecha1) 
data$fecha2_ <- dmy(data$Fecha2)
data$hora1_ <- hms(data$Hora1)
data$hora2_ <- hms(data$Hora2)
data$mes <- month(data$fecha1_)
mes_con_mas_llamadas <- data %>% filter(Call==1) %>% group_by(Cod) %>% summarise(mes = mlv(mes,method = "mfv"))
mes_con_mas_llamadas
```

2. El dia más ocupado es el Domingo
```{r,warning=FALSE,message=FALSE}
data$dia <- weekdays(data$fecha1_)
ocupacion_dia <- data %>% group_by(dia) %>% summarise(Actividad = n()) %>% arrange(-Actividad)
ocupacion_dia
```

3. El mes más ocupado es Octubre
```{r,warning=FALSE,message=FALSE}
ocupacion_mes <- data %>% group_by(mes) %>% summarise(Actividad = n()) %>% arrange(-Actividad)
ocupacion_mes
```

4. No se observa una estacionalidad marcada en las llamadas, ya que los meses estan bastante dispersos respecto a su orden cronológico, y elmes con más llamadas es Marzo
```{r,warning=FALSE,message=FALSE}
llamadas_mes <- data %>% filter(Call ==1) %>% group_by(mes) %>% summarise(Actividad = n()) %>% arrange(-Actividad)
llamadas_mes
```

5. La duración promedio de las llamadas es de 14 minutos 33.474 segundos

```{r,warning=FALSE,message=FALSE}
data$duracion <- difftime(dmy_hms(paste0(data$Fecha2,"T",data$Hora2)),dmy_hms(paste(data$Fecha1,"T",data$Hora1)))
data$duracion_real <- ifelse(data$hora2_ >= data$hora1_,data$duracion,period_to_seconds(data$hora2_ + (hours(24)-data$hora1_)))
data$minutos <- data$duracion_real/60
media_llamadas <- data %>% filter(Call==1) %>% summarise(Media = mean(minutos))
media_llamadas
60*0.5579
```
6. Frecuencias:
```{r}
llamadas <- data[data$Call==1,]
duracion_llamadas <- data.frame(table(llamadas$minutos,dnn = "Minutos"))
duracion_llamadas
```

# Parte 3
```{r,warning=FALSE,message=FALSE}
signo <-function(nacimiento){
fecha_n <- dmy(nacimiento)
signo <- NA
if((day(fecha_n) >= 21 & month(fecha_n) == 3) | (day(fecha_n) <= 20 & month(fecha_n) == 4)){
  signo <- "Aries"
}
if((day(fecha_n) >= 21 & month(fecha_n) == 4) | (day(fecha_n) <= 20 & month(fecha_n) == 5)){
  signo <- "Tauro"
}
if((day(fecha_n) >= 21 & month(fecha_n) == 5) | (day(fecha_n) <= 21 & month(fecha_n) == 6)){
  signo <- "Geminis"
}
if((day(fecha_n) >= 23 & month(fecha_n) == 6) | (day(fecha_n) <= 22 & month(fecha_n) == 7)){
  signo <- "Cancer"
}
if((day(fecha_n) >= 23 & month(fecha_n) == 7) | (day(fecha_n) <= 22 & month(fecha_n) == 8)){
  signo <- "Leo"
}
if((day(fecha_n) >= 23 & month(fecha_n) == 8) | (day(fecha_n) <= 22 & month(fecha_n) == 9)){
  signo <- "Virgo"
}
if((day(fecha_n) >= 23 & month(fecha_n) == 9) | (day(fecha_n) <= 22 & month(fecha_n) == 10)){
  signo <- "Libra"
}
if((day(fecha_n) >= 23 & month(fecha_n) == 10) | (day(fecha_n) <= 22 & month(fecha_n) == 11)){
  signo <- "Escorpio"
}
if((day(fecha_n) >= 23 & month(fecha_n) == 11) | (day(fecha_n) <= 21 & month(fecha_n) == 12)){
  signo <- "Sagitario"
}
if((day(fecha_n) >= 22 & month(fecha_n) == 12) | (day(fecha_n) <= 20 & month(fecha_n) == 1)){
  signo <- "Capricornio"
}
if((day(fecha_n) >= 21 & month(fecha_n) == 1) | (day(fecha_n) <= 18 & month(fecha_n) == 2)){
  signo <- "Acuario"
}
if((day(fecha_n) >= 19 & month(fecha_n) == 2) | (day(fecha_n) <= 20 & month(fecha_n) == 3)){
  signo <- "Piscis"
}
return(signo)
}

signo("20-12-1999")
```
# Parte 4 
```{r,warning=FALSE,message=FALSE}
fl <- flights
fl$dep_time_ <- as.character(fl$dep_time)
fl$sched_dep_time_ <- as.character(fl$sched_dep_time)
fl$arr_time_ <- as.character(fl$arr_time)
fl$sched_arr_time_ <- as.character(fl$sched_arr_time)

fl$dep_time1 <- ifelse(fl$dep_time < 10,paste0("00:0",fl$dep_time_),ifelse(fl$dep_time < 100,paste0("00:",fl$dep_time_),ifelse(fl$dep_time < 1000,paste0("0",substring(fl$dep_time_,1,1),":",substring(fl$dep_time_,2,3)),paste0(substring(fl$dep_time_,1,2),":",substring(fl$dep_time_,3,4)))))

fl$sched_dep_time1 <- ifelse(fl$sched_dep_time < 10,paste0("00:0",fl$sched_dep_time_),ifelse(fl$sched_dep_time < 100,paste0("00:",fl$sched_dep_time_),ifelse(fl$sched_dep_time < 1000,paste0("0",substring(fl$sched_dep_time_,1,1),":",substring(fl$sched_dep_time_,2,3)),paste0(substring(fl$sched_dep_time_,1,2),":",substring(fl$sched_dep_time_,3,4)))))

fl$arr_time1 <- ifelse(fl$arr_time < 10,paste0("00:0",fl$arr_time_),ifelse(fl$arr_time < 100,paste0("00:",fl$arr_time_),ifelse(fl$arr_time < 1000,paste0("0",substring(fl$arr_time_,1,1),":",substring(fl$arr_time_,2,3)),paste0(substring(fl$arr_time_,1,2),":",substring(fl$arr_time_,3,4)))))

fl$sched_arr_time1 <- ifelse(fl$sched_arr_time < 10,paste0("00:0",fl$sched_arr_time_),ifelse(fl$sched_arr_time < 100,paste0("00:",fl$sched_arr_time_),ifelse(fl$sched_arr_time < 1000,paste0("0",substring(fl$sched_arr_time_,1,1),":",substring(fl$sched_arr_time_,2,3)),paste0(substring(fl$sched_arr_time_,1,2),":",substring(fl$sched_arr_time_,3,4)))))

fl$dep_time2 <- hm(fl$dep_time1)
fl$sched_dep_time2 <- hm(fl$sched_dep_time1)
fl$arr_time2 <- hm(fl$arr_time1)
fl$sched_arr_time2 <- hm(fl$sched_arr_time1)

fl$Delay <- (fl$dep_time2- fl$sched_dep_time2) + (fl$arr_time2- fl$sched_arr_time2)
fl$Delay_Minutos <- period_to_seconds(fl$Delay)/60
```

